臺灣基隆地方法院刑事判決              100年度訴字第538號
公  訴  人  臺灣基隆地方法院檢察署檢察官
被      告  李宏俊
上列被告因毒品危害防制條例案件，經檢察官提起公訴（100 年
度毒偵字第1296號），被告於準備程序進行中，就被訴事實為有
罪之陳述，經本院合議庭裁定由受命法官獨任進行簡式審判程序
，判決如下：
    主  文
李宏俊施用第一級毒品，累犯，處有期徒刑柒月。
    事  實
一、李宏俊前因施用毒品案件，經本院裁定送觀察、勒戒後，於
    民國93年7 月29日執行完畢，並由臺灣基隆地方法院檢察署
    檢察官以93年度毒偵字第631 號為不起訴處分確定；又在上
    開觀察、勒戒執行完畢釋放後，5 年內因施用毒品等案件，
    經本院分別判處有期徒刑8 月、3 月確定。復因施用第一級
    毒品案件，經本院以99年度訴字第6 號判決判處有期徒刑7
    月，上訴後，復因撤回上訴而確定，甫於100 年2 月5 日縮
    短刑期執行完畢（構成累犯）。
二、詎李宏俊猶未戒除毒癮，基於施用第一級毒品之犯意，於10
    0 年5 月8 日9 時許，在基隆市○○街31巷附近之土地公廟
    ，以將海洛因摻水置入注射針筒後施打手臂血管之方式，施
    用第一級毒品海洛因1 次。嗣因其為列管之毒品調驗人口，
    為警於同日16時45分許，通知其採尿送驗，結果呈現嗎啡、
    可待因陽性反應，而查悉上情。
三、案經基隆市警察局第一分局報告臺灣基隆地方法院檢察署檢
    察官偵查起訴。
    理  由
一、本件被告所犯者非為死刑、無期徒刑、最輕本刑為3 年以上
    有期徒刑之罪或高等法院管轄第一審案件，其於準備程序進
    行中，先就被訴事實為有罪之陳述，經告知其簡式審判程序
    之旨，並聽取公訴人及被告之意見後，本院依刑事訴訟法第
    273 條之1 第1 項之規定，裁定由受命法官獨任進行簡式審
    判程序，且依同法第273 條之2 規定，簡式審判程序之證據
    調查，不受第159 條第1 項、第161 條之2 、第161 條之3
    、第163 條之1 及第164 條至第170 條規定之限制，合先敘
    明。
二、前揭犯罪事實，業據被告李宏俊於本院準備程序及審理時坦
    承不諱，又經被告同意，為警查獲後採集之尿液經送驗結果
    呈現嗎啡、可待因陽性反應，此有基隆市警察局第一分局偵
    辦毒品案件尿液檢體對照表（尿液檢體編號：Ｚ00000000000
    0 ）及台灣檢驗科技股份有限公司100 年6 月13日濫用藥物
    檢驗報告各1 份（見100 年度毒偵字第1296號第7 頁、第8
    頁）附卷可稽，且參之以酵素免疫分析或薄層定性分析等方
    式為初步篩檢者，檢驗結果雖有相當程度偽陽性之可能，然
    以氣（液）相層析、質譜分析之儀器為交叉確認者，檢驗結
    果出現偽陽性之機率則極低，因而具有公信力，核足為對涉
    嫌人不利之認定；尤以「毒品施用後於尿液、血液中可檢出
    之最大時限，與施用劑量、施用頻率、施用方式、施用者飲
    水量之多寡、個人體質、代謝情況、檢體收集時間點及所用
    檢測方法之靈敏度等因素有關，因個案而異。依據Clarke's
    Isolation Identification of Drugs 第二版記載，血液中
    藥物之半衰期（濃度減半所需時間）分別為古柯鹼0.7-1.5
    小時、海洛因3 分鐘（其代謝物為嗎啡2-3 小時）、嗎啡2-
    3 小時、大麻20-36 小時、安非他命12小時（當尿液偏酸性
    時，為4-8 小時）、甲基安非他命9 小時、Ketamine2-4 小
    時，而MDMA約8.49小時。一般於尿液中可檢出之最大時限，
    古柯鹼為施用後1-4 天、海洛因2-4 天、嗎啡2-4 天、大麻
    1-10天、安非他命1-8 天、甲基安非他命1-5 天、MDMA1-4
    天、MDA1-4天、Ketamine2-4 天。」此曾經行政院衛生署藥
    物食品檢驗局以92年7 月23日管檢字第0920005609號函釋在
    案，足認被告自白與犯罪事實相符，本件犯罪事證明確，犯
    行洵堪認定，應依法論科。
三、查海洛因係毒品危害防制條例第2 條第2 項第1 款所定之第
    一級毒品。核被告李宏俊所為，係犯毒品危害防制條例第10
    條第1 項之施用第一級毒品罪。被告有犯罪事實欄一所示論
    罪科刑執行完畢情形，有臺灣高等法院被告前案紀錄表乙份
    附卷可查，其於有期徒刑執行完畢後5 年內，故意再犯本件
    有期徒刑以上之罪，為累犯，應依刑法第47條第1 項加重其
    刑。爰審酌被告曾有施用毒品之前科仍不知戒除，惟犯罪後
    坦承犯行，且所犯之施用毒品犯行乃戕害自己身心健康，並
    未危及他人等一切情狀，量處如主文所示之刑。
據上論斷，應依刑事訴訟法第273 條之1 第1 項、第299 條第1
項前段，毒品危害防制條例第10條第1項，刑法第11條前段、第
47 條第1 項，判決如主文。
本案經檢察官王亞樵到庭執行職務。
中    華    民    國   100    年    8     月    31    日
                  刑事第五庭法    官  吳佳齡
以上正本證明與原本無異。
如不服本判決應於收受送達後10日內向本院提出上訴書狀，並應
敘述具體理由；其未敘述上訴理由者，應於上訴期間屆滿後20日
內向本院補提理由書(均須按他造當事人之人數附繕本)「切勿逕
送上級法院」。
中    華    民    國   100    年    8     月    31    日
                            書 記 官  莊智凱
附錄論罪法條：
毒品危害防制條例第10條
施用第一級毒品者，處 6 月以上 5 年以下有期徒刑。
施用第二級毒品者，處 3 年以下有期徒刑。